臺灣高等法院臺中分院刑事判決　　　　 96年度上訴字第387號
上　訴　人
即　被　告　甲○○
上列上訴人因毒品危害防制條例案件，不服臺灣南投地方法院95
年度訴字第777號中華民國95年12月27日第一審判決（起訴案號
：臺灣南投地方法院檢察署95年度毒偵字第1246號），提起上訴
，本院判決如下：
    主  文
上訴駁回。
    事  實
一、甲○○於民國（下同）91年間因施用第一級毒品海洛因案件
    ，經臺灣南投地方法院以91年度毒聲字第64 號裁定令入勒
    戒處所施以觀察、勒戒處分後，認無繼續施用毒品之傾向，
    於91年5月14日釋放，並由臺灣南投地方法院檢察署檢察官
    於91年5月15日以90年度毒偵字第974號為不起訴處分確定。
    復於93年間因施用第一級毒品案件，經同院以93年度訴字第
    727號判決判處有期徒刑7月，於94年11月4日縮短刑期執行
    完畢。詎猶不知戒除劣習，明知海洛因為毒品危害防制條例
    第2條第2 項第1 款所列之第一級毒品，不得非法持有、施
    用，竟於上開觀察、勒戒處分執行完畢釋放後之5年內，基
    於施用第一級毒品海洛因之犯意，於95年8月4日16時許，在
    南投縣魚池鄉東池村文武巷14號住處，先將海洛因加水稀釋
    置入注射針筒內，再以注射針筒注射血管之方式，施用第一
    級毒品海洛因1次；嗣於95年8月5日13時許，為警在南投縣
    魚池鄉社頭村平和巷16號前查獲，並扣得其持有第一級毒品
    海洛因1包（海洛因粉末淨重0.31公克），而查悉上情。
二、案經南投縣政府警察局仁愛分局報告臺灣南投地方法院檢察
    署檢察官偵查起訴。
    理  由
一、訊據上訴人即被告（下稱被告）甲○○坦承上開犯罪事實不
    諱，其獲案後經警採其尿液送驗結果，呈現嗎啡陽性反應，
    有南投縣政府警察局仁愛分局毒品案件委託鑑驗尿液代號與
    真實姓名對表、中山醫學大學附設醫院檢驗科藥物檢測中心
    95年8月31日實驗編號0000000號濫用藥物檢驗報告書各1紙
    附卷可稽（見南投縣政府警察局仁愛分局投仁警刑字第
    0950006267號刑案偵查卷及偵卷第16頁）；又扣案之白粉1
    包，經送驗結果，確含有第一級毒品海洛因成分，海洛因粉
    末淨重0.31公克，空包裝重0.33公克，有法務部調查局95年
    9月2日調科壹字第09523007810號鑑定通知書1件在卷可證（
    見偵查卷宗第18頁），足認被告之自白與事實相符。再被告
    前曾因施用毒品案件，經原審法院以91年度毒聲字第64 號
    裁定令入勒戒處所施以觀察、勒戒處分後，認無繼續施用毒
    品之傾向，於91年5月14日釋放等情，有臺灣高等法院被告
    前案紀錄表在卷可徵，其於前開勒戒執行完畢釋放後5年內
    ，復犯施用毒品之罪，依毒品危害防制條例第23條第2項規
    定，應予依法論科。
二、按海洛因係毒品危害防制條例第2條第2項第1款所規定之第
    一級毒品，不得非法持有、施用，被告違反上開規定，非法
    持有進而施用海洛因，核被告所為，係犯毒品危害防制條例
    第10 條第1項之施用第一級毒品罪。被告非法持有第一級毒
    品之低度行為，已為其非法施用第一級毒品之高度行為所吸
    收，不另論罪。被告因施用毒品案件，經臺灣南投地方法院
    以93 年度訴字第727號判處有期徒刑7月確定，於94年11月4
    日執行完畢等情，有前開紀錄表可稽，其於前案有期徒刑執
    行完畢後5年內故意再犯本案有期徒刑以上之罪，應依法第
    47條規定，加重其刑。
三、原審因依毒品危害防制條例第10第1項，刑法第11條前段、
    刑法第47條等規定，審酌被告之素行，施用毒品之次數，施
    用毒品是戕害自己身心健康之行為，所生危害等一切情狀，
    予以科處有期徒刑10月，就扣案之第一級毒品海洛因粉末（
    淨重0.31公克），屬違禁物，依毒品危害防制條例第18條第
    1 項前段，諭知沒收銷燬之，另就上開盛裝海洛因之外包裝
    袋1個，為被告所有供犯本罪所用之物，依刑法第38條第1項
    第2款規定宣告沒收，認事用法，核無違誤。按量刑輕重係
    屬事實審法院得依職權自由裁量之事項，苟已斟酌刑法第57
    條各款所列情狀而未逾越法定刑度，不得遽指為違法（最高
    法院72年度台上字第6696號、75年度台上字第7033號判例意
    旨參照）。原審審酌被告上開情狀而量處上開刑期，堪稱妥
    適。被告上訴意旨以原審量刑過重而指摘原判決不當云云，
    為無理由，應予駁回。
據上論斷，應依刑事訴訟法第368條，判決如主文。
本案經檢察官乙○○到庭執行職務。
中　　華　　民　　國　　96　　年　　3 　　月　　15　　日
              刑事第七庭  審判長法　官　林　榮　龍
                                法　官　江  錫  麟
                                法　官　鄭  永  玉
上列正本證明與原本無異。
如不服本判決應於收受送達後十日內向本院提出上訴書狀，其未
敘述上訴之理由者並得於提起上訴後十日內向本院補提理由書（
均須按他造當事人之人數附繕本）。
                                書記官　　瑞  芳
中　　華　　民　　國　　96　　年　　3　　月　　16 　　日
